【裁判字號】    99,易,472
【裁判日期】    990630
【裁判案由】    毒品危害防制條例
【裁判全文】
臺灣苗栗地方法院刑事判決               99年度易字第472號
公  訴  人  臺灣苗栗地方法院檢察署檢察官
被      告  甲○○
上列被告因毒品危害防制條例案件，經檢察官提起公訴（99年度
毒偵字第447 號），本院裁定改依簡式審判程序審理，判決如下
：
    主  文
甲○○施用第二級毒品，處有期徒刑拾月。
    事  實
一、甲○○前於民國92年間因施用毒品案件，經法院裁定送觀察
    、勒戒，因認無繼續施用毒品傾向，於92年8 月29日釋放，
    並由臺灣苗栗地方法院檢察署檢察官以92年度毒偵緝字第10
    0 號為不起訴處分確定。惟前述觀察、勒戒並無法收其實效
    ，甲○○於該次觀察、勒戒執行完畢釋放後，5 年內又因施
    用毒品案件，經本院以96年度苗簡字第216 號、96年度苗簡
    字第364 號判決有期徒刑6 月、6 月，嗣經減刑為有期徒刑
    3 月、3 月，合併應執行有期徒刑5 月確定；復又因施用毒
    品案件，經本院以96年度訴字第874 號、97年度訴字第162
    號判決分別判處有期徒刑10月、8 月、8 月，應執行有期徒
    刑1 年10月確定在案，上開案件經接續執行，於98年9 月11
    日假釋出監，假釋期間付保護管束。
二、詎其仍不思悔悟，明知甲基安非他命業經公告列為毒品危害
    防制條例第2 條第2 項之第二級毒品，不得非法持有、施用
    ，仍基於施用第二級毒品甲基安非他命之犯意，於假釋中之
    99年1 月8 日晚間10時許，在苗栗縣頭份鎮下公園附近朋友
    住處內，以將第二級毒品甲基安非他命置入玻璃球吸食器內
    燃燒吸食煙霧方式，施用第二級毒品甲基安非他命1 次。嗣
    因其為毒品列管人口，經警通知於99年1 月8 日到場接受採
    尿送驗，結果呈甲基安非他命陽性反應而查悉上情。
三、案經苗栗縣警察局頭份分局報請臺灣苗栗地方法院檢察署檢
    察官偵查起訴。
    理  由
一、本件被告甲○○犯係死刑、無期徒刑、最輕本刑為3 年以上
    有期徒刑以外之罪，其於本院準備程序中就前揭被訴事實為
    有罪之陳述，經告知簡式審判程序之旨，並聽取其與公訴人
    之意見後，本院認無不得或不宜改依簡式審判程序進行之處
    ，爰依刑事訴訟法第273 條之1 第1 項、第284 條之1 ，裁
    定依簡式審判程序審理；又簡式審判程序之證據調查，依刑
    事訴訟法第273 條之2 規定，不受同法第159 條第1 項審判
    外陳述排除之限制，再被告對於卷內之各項證據，亦不爭執
    證據能力，故卷內所列之各項證據，自得作為證據，合先敘
    明。
二、上揭事實，業據被告於本院審理時坦承不諱，而被告為警所
    採集之尿液檢體，經送請中山醫學大學附設醫院檢驗，結果
    呈安非他命類陽性反應，有該醫院99年1 月21日編號000000
    0 尿液檢驗報告1 份在卷可稽。足認被告上開自白顯與事實
    相符，堪信為真實。本件事證明確，被告犯行洵堪認定。
三、按毒品危害防制條例於92年7 月9 日修正公布，其中第20條
    、第23條將施用毒品之刑事處遇程序，區分為「初犯」、「
    5 年內再犯」、「5 年後再犯」，而依立法理由觀之，僅限
    於「初犯」、「5 年後再犯」，始應先經觀察、勒戒或強制
    戒治程序，倘被告於5 年內已再犯，經依法追訴處罰，縱其
    第3 次（或第3 次以上）再度施用毒品之時間，在初犯經觀
    察、勒戒或強制戒治執行完畢釋放5 年以後，已不合於「5
    年後再犯」之規定，且因已於「5 年內再犯」，顯見其再犯
    率甚高，原實施觀察、勒戒或強制戒治，已無法收其實效，
    即應依該條例第10條處罰，最高法院95年5 月9 日95年度第
    7 次刑事庭會議決議可資參照。查被告如事實欄之施用毒品
    事實經觀察勒戒之事實，此有臺灣苗栗地方法院檢察署刑案
    資料查註紀錄表、臺灣高等法院被告前案紀錄表各1 份在卷
    可按，是被告既已於觀察勒戒執行完畢後5 年內再犯施用毒
    品案件，並經法院論罪科刑，即非屬前述「5 年後再犯」之
    情形，檢察官自應依法追訴。從而，本件事證明確，被告犯
    行洵堪認定，應依法論科。
四、按甲基安非他命係毒品危害防制條例第2 條第2 項第2 款所
    定之第二級毒品，不得非法持有、施用。故核被告所為，係
    犯毒品危害防制條例第10條第2 項施用第二級毒品罪。其於
    施用甲基安非他命前持有甲基安非他命犯行，為其施用之高
    度行為所吸收，不另論罪。爰審酌被告曾因施用毒品經送勒
    戒處所施以觀察勒戒後，仍未能戒斷其施用毒品之惡習，前
    有多次施用毒品案件，經法院論罪科刑，足見其陷溺已深，
    惟因施用毒品僅係戕害其自己身心並無加害他人，此次施用
    毒品次數僅1 次，且其犯罪後坦承犯行、態度尚稱良好等一
    切情狀，量處如主文所示之刑，以示懲儆。
據上論斷，應依刑事訴訟法第273 條之1第1項、第299 條第1 項
前段，毒品危害防制條例第10條第2 項，判決如主文。
本案經檢察官洪清秀到庭執行職務。
中    華    民    國    99    年    6     月    30    日
                  刑事第一庭  法  官  許蓓雯
以上正本證明與原本無異。
如不服本判決應於收受判決後10日內向本院提出上訴書狀，並應
應敘述具體理由。其未敘述上訴理由者，應於上訴期間屆滿後20
日內向本院補提理由書( 均須按他造當事人之人數附繕本) 「切
勿逕送上級法院」。告訴人或被害人如對本判決不服者，應具備
理由請求檢察官上訴，其上訴期間之計算係以檢察官收受判決正
本之日期為準。
                              書記官  徐一夫
中    華    民    國    99    年    6     月    30    日
本案論罪科刑法條：
毒品危害防制條例第10條第2 項
施用第二級毒品者，處三年以下有期徒刑。

司法院資訊處製作；財團法人民間司法改革基金會備份。
